【裁判字號】    97,易,3587
【裁判日期】    971007
【裁判案由】    竊盜
【裁判全文】
臺灣臺中地方法院刑事判決              97年度易字第3587號
公  訴  人  臺灣臺中地方法院檢察署檢察官
被      告  甲○○
上列被告因竊盜案件經檢察官聲請簡易判決處刑（九十七年度偵
字第一五六二五號），本院認被告所犯之罪不符刑事訴訟法第四
百四十九條得以簡易判決處刑之要件，改依通常審判程序判決如
下：
    主    文
甲○○共同攜帶兇器，踰越牆垣，於夜間侵入住宅竊盜，累犯，
處有期徒刑捌月。
    犯罪事實
一、甲○○前因竊盜案件，於民國九十三年十二月三十日經本院
    以九十三年度易字第二五八九號判決處有期徒刑四月，於九
    十四年一月二十四日確定；再因竊盜案件，於九十四年七月
    五日經臺灣高等法院臺中分院以九十四年度上易字第六二九
    號判決處有期徒刑一年，於同年七月二十九日確定；復因違
    反毒品危害防制條例案件，於九十四年五月二日經本院以九
    十四年度訴字第七七六號判決處有期徒刑十一月確定後，於
    九十四年九月十二日經臺灣高等法院臺中分院就此二案定應
    執行刑有期徒刑一年九月；其另因偽證案件，於九十五年四
    月十七日經本院以九十五年度訴字第八一七號判決處有期徒
    刑九月，於同年五月十五日確定後，與上開案件接續執行，
    甫於九十六年二月八日縮短刑期假釋出獄，並於九十六年七
    月十六日保護管束期滿未經撤銷，視為執行完畢。詎仍不知
    悔改，復與劉耿沖（另案通緝中）共同基於意圖為自己不法
    所有之犯意聯絡，於九十七年三月三十一日晚上八時二十四
    分許，推由劉耿沖以爬越頂樓外牆之方式，侵入乙○○位於
    臺中縣龍井鄉○○村○○路七巷六之一號之供住宅使用之出
    租套房大樓內，再開啟一樓大門引領在外等候之甲○○進入
    該住宅大樓，其二人經逐樓巡視後，選定該址四樓一四一室
    作為行竊目標，由甲○○在旁負責把風，由劉耿沖持客觀上
    足供兇器使用之Ｔ型扳手一支（未扣案），試圖插入門縫翹
    開門鎖，惟因過於堅固無法開啟（門框遭毀損部分，未據告
    訴），二人即因而作罷，並於臨走時，在二樓機房竊取乙○
    ○所有之雨傘一支（價值約新臺幣一百元）。得手後，甲○
    ○與劉耿沖隨即共乘不詳車號之機車逃離現場。嗣經乙○○
    報警處理，始循線查獲上情。
二、案經臺中縣警察局烏日分局報告臺灣臺中地方法院檢察署檢
    察官偵察起訴。
    理    由
壹、程序方面：
一、按第一審法院依被告在偵察中之自白或其他現存之證據，已
    足定其犯罪者，得因檢察官之聲請，不經通常審判程序，逕
    以簡易判決處刑：且就簡易判決處刑所科之刑以宣告緩刑、
    得易科罰金之有期徒刑及拘役或罰金為限。除有法定原因者
    外，法院應於檢察官求刑或緩刑宣告請求之範圍內為裁判。
    惟若法院認檢察官所聲請以簡易判決處刑之案件，據上述法
    定原因者，即應適用通常審判程序。刑事訴訟法第四百四十
    九條第一項、第三項、第四百五十一條之一第四項、第四百
    五十二條分別訂有明文。查本件被告甲○○所犯之罪係刑法
    第三百二十一條第一項之加重竊盜罪，為最輕本刑六個月以
    上五年以下之罪，且其為累犯，應依法加重本刑至二分之一
    ，因而不符刑事訴訟法第四百四十九條第三項之規定，應屬
    不得聲請簡易判決處刑之案件，爰依刑事訴訟法第四百五十
    二條規定，改用通常訴訟程序。
二、按被告以外之人於審判外之言詞或書面陳述，除法律有規定
    者外，不得做為證據。惟若被告以外之人於審判外之陳述，
    雖不符合法定例外得為證據之情形，但當事人於審判程序中
    同意做為證據或於調查證據時，知有第一百五十九條第一項
    不得為證據之情形，而未於言詞辯論終結前聲明異議者，視
    為同意。刑事訴訟法第一百五十九條第一項、第一百五十九
    條之五訂有明文。查本件被告迄於本案審理終結時止，對於
    下列所引用之供述證據並未聲明異議，依上開規定，視為同
    意作為本案認定犯罪事實之證據。
貳、實體方面
一、上揭犯罪事實，業據被告於警、偵訊及本院審理時坦承不諱
    ，核予被害人乙○○於警詢、偵訊所述之情形相符，並有監
    視錄影帶翻拍照片、複式指認照片（經被害人予以指認載明
    於警詢筆錄中）、刑案現場測繪圖等附卷可稽，堪認被告自
    白與事實相符。本件事證已臻明確，被告上開犯行洵堪認定
    。
二、論罪科刑
（一）按刑法第三百二十一條第一項規定之數款規定，乃是就構
      成竊盜罪之行為，分別針對各具體竊盜犯行之手段、時間
      、地點、機會等情形所特設之刑罰加重條件。由於行為所
      合致之基本構成要件，仍係刑法第三百二十條之竊盜罪，
      是固無論在犯罪之著手、既未遂乃至違犯罪數之判定，都
      應回歸刑法第三百二十條予以審查。查本件被告上開行為
      雖同時該當第三百二十一條第一項第一款於夜間侵入住宅
      、第二款踰越牆垣、第三款攜帶兇器之加重要件，惟僅有
      一竊盜行為，仍僅成立一罪。次按刑法第三百二十一條第
      一項第三款之攜帶兇器竊盜罪，所謂兇器，其種類並無限
      制，凡客觀上足對人之生命、身體構成威脅，具有危險性
      之兇器均屬之，本件被告與案外人劉耿沖所攜帶之長約十
      公分鐵製之扳手一支，為質地堅硬之器械，足認上開之物
      客觀上足以對人體造成威脅，可認定為兇器，故核被告所
      為，係犯刑法第三百二十一條第一項第一、二、三款之加
      重竊盜罪。
（二）再按法官依法得就起訴之犯罪事實，變更檢察官所引應適
      用之法條，刑事訴訟法第三百條訂有明文。此係為確保對
      被告防禦權之保護，使被告在法院審理中確實有效的提出
      防禦方法，故要求法院於就檢察官所起訴之犯罪事實變更
      檢察官所適用之法條時，應再行就被告之權利予以告知。
      查本件檢察官於聲請書上雖認被告上開犯罪事實係涉犯刑
      法第三百二十一條第一項第一、三款之加重竊盜罪嫌，惟
      於九十七年九月二十三日本院審理時，檢察官就同一犯罪
      事實，更正被告所涉犯法條為刑法第三百二十一條第一項
      第一、二、三款之加重竊盜罪嫌，足以保護被告防禦權，
      本院自毋庸再行諭知，合先敘明。
（三）再按共同實施犯罪行為之人，在合同意思範圍以內，各自
      分擔犯罪行為之一部，相互利用他人之行為，以達其犯罪
      之目的者，即應對於全部所發生之結果，共同負責；共同
      正犯之成立，祇須具有犯意之聯絡，行為之分擔，既不問
      犯罪動機起於何人，亦不必每一階段犯行，均經參與；意
      思之聯絡並不限於事前有所謀議，即僅於行為當時有共同
      犯意之聯絡者，亦屬之，且其表示之方法，亦不以明示通
      謀為必要，即相互間有默示之合致，亦無不可（最高法院
      二十八年上字第三一一○號、三十四年上字第八六二號、
      七十三年臺上字第二三六四號判例可資參照）。查本件被
      告與案外人劉耿沖乃基於共同意圖不法自己所有之意思聯
      絡，雖僅案外人劉耿沖攜帶客觀上足供兇器使用之Ｔ形扳
      手，並翻越頂樓之外牆進入被害人乙○○所有之出租套房
      大樓，並推由劉耿沖實施竊盜行為，被告僅在旁陪同巡視
      大樓內狀況，然依上開說明，被告與案外人劉耿況間有犯
      意之聯絡及行為之分擔，均為共同正犯。
（四）又被告前因竊盜案件，於九十三年十二月三十日經本院以
      九十三年度易字第二五八九號判決處有期徒刑四月，於九
      十四年一月二十四日確定；再因竊盜案件，於九十四年七
      月五日經臺灣高等法院臺中分院以九十四年度上易字第六
      二九號判決處有期徒刑一年，於同年七月二十九日確定；
      復因違反毒品危害防制條例案件，於九十四年五月二日經
      本院以九十四年度訴字第七七六號判決處有期徒刑十一月
      確定後，於九十四年九月十二日經臺灣高等法院臺中分院
      就此二案定應執行刑有期徒刑一年九月；其另因偽證案件
      ，於九十五年四月十七日經本院以九十五年度訴字第八一
      七號判決處有期徒刑九月，於同年五月十五日確定後，與
      上開案件接續執行，甫於九十六年二月八日縮短刑期假釋
      出獄，並於九十六年七月十六日保護管束期滿未經撤銷，
      視為執行完畢，有臺灣臺中地方法院檢察署刑案資料查註
      紀錄表及臺灣高等法院被告前案紀錄表各一件附卷可考，
      其於刑之執行完畢後，五年內故意再犯本件有期徒刑以上
      之罪，為累犯，應依刑法第四十七條第一項之規定，加重
      其刑。
（五）爰審酌被告有竊盜、違反毒品危害防制條例、偽證之前案
      紀錄，素行欠佳，且其犯罪手段是於夜間，以翻越圍牆及
      攜帶凶器，對社會治安所生之危險性較高，惟兼衡以其犯
      罪所得不多，且犯後坦承犯行，態度尚佳等一切情狀，量
      處如主文所示之刑，以資儆懲。
（六）至於未扣案之扳手一支，雖屬共犯劉耿沖所有，且被告與
      之為本件竊盜犯行時所用之工具，但非屬違禁物，復未扣
      案，為避免將來執行困難，爰不另為沒收之諭知，附此敘
      明。
據上論斷，應依刑事訴訟法第四百五十二條、第二百九十九條第
一項前段，刑法第二十八條、第三百二十一條第一項第一款、第
二款、第三款、第四十七條第一項，判決如主文。
本案經檢察官黃玉棋到庭執行職務。
中    華    民    國    97    年    10    月    7     日
                          刑事第九庭  法  官  莊秋燕
以上正本證明與原本無異。
如不服本判決，應於收受送達後十日內向本院提出上訴書狀（應
敘述具體理由並附繕本）。
上訴書狀如未敘述理由，應於上訴期間屆滿後二十日內補提理由
書於本院。
                                       書記官 顏督訓
中    華    民    國    97    年    10    月    7     日
附錄論罪科刑法條：
中華民國刑法第三百二十一條
（加重竊盜罪）
犯竊盜罪而有左列情形之一者，處六月以上、五年以下有期徒刑
：
一  於夜間侵入住宅或有人居住之建築物、船艦或隱匿其內而犯
    之者。
二  毀越門扇、牆垣或其他安全設備而犯之者。
三  攜帶兇器而犯之者。
四  結夥三人以上而犯之者。
五  乘火災、水災或其他災害之際而犯之者。
六  在車站或埠頭而犯之者。
前項之未遂犯罰之。


司法院資訊處製作；財團法人民間司法改革基金會備份。
